【裁判字號】    89,中簡上,205
【裁判日期】    891019
【裁判案由】    賭博
【裁判全文】
臺灣臺中地方法院刑事判決                      八十九年度中簡上字第二五號
    上  訴  人  臺灣臺中地方法院檢察署檢察官
    被      告  甲○○
右上訴人因賭博案件，不服本院臺中簡易庭八十九年度中簡字第四七三號中華民國八
十九年三月二十七日第一審簡易判決（聲請案號：台灣台中地方法院檢察署八十九年
度偵字第二五七二號），提起上訴及併案審理（併辦案號八十九年度偵字第四三八一
號），本院判決如左：
    主  文
上訴駁回。
    事實及理由
一、本案經本院理結果，認第一審簡易判決認事用法及量刑均無不當，應予維持，並
    引用第一審判決書記載之事實、證據及理由。
二、檢察官上訴意旨：以被告甲○○意圖營利，復自民國（下同）八十九年三月一日
    起，將台中縣潭子鄉○○村○○路十二號二樓，以每月新台幣（下同）二萬元之
    價格，租予案外人乙○○擺設賭博性電玩滿天星、傑克火、麻將台、小瑪琍、Ｆ
    １賽車等共六台與不特定客人賭博財物，現由臺灣臺中地方法院檢察署以八十九
    年偵字第四三八一號案件偵辦中，兩案犯罪時間緊接，手段相同，所犯罪名同一
    ，顯有連續犯之關係，為裁判上之一罪，依審判不可分原則，該案應為起訴效力
    所及，原審未及審酌等語，而指摘原判決不當。惟查，原判決所認定事實係被告
    於八十九年一月十五日起，在台中縣潭子鄉○○村○○路十二號一樓生活彩家超
    商公眾得出入之場所，設置賭博電玩，連續與不特定人賭博財物，而於同月二十
    五日十六時為警查獲。然檢察官併辦意旨所指被告另涉賭博犯行之時間，係在被
    告前案為警查獲，並移送臺灣臺中地方法院檢察署偵辦後，始於八十九年三月一
    日，再將上述地點二樓，出租他人為賭博場所。是被告既於上述賭博案件為警查
    獲後，復經一個多月之期間，始再犯併辦意旨所指之賭博犯行，其前後二次賭博
    犯行，是否基於概括犯意反覆而為，已有疑義。且檢察官上訴及併案意旨所指被
    告賭博犯行，係被告以每月二萬元之租金，將台中縣潭子鄉○○村○○路十二號
    二樓，出租予乙○○作為賭博場所，而擺設賭博電玩與不特定人賭博財物，其犯
    罪態樣，亦核與原審所認被告係犯刑法二百六十六條之在公眾得出入之場所，賭
    博財物罪，顯然不同，自亦不具連續犯之裁判上一罪關係，本院自不得併予審理
    ，應將該案件退由檢察官應為處理。綜上所述，原審判決適用法令，並無不當，
    檢察官之上訴為無理由，應予駁回。
三、被告甲○○經合法傳喚無正當理由不到庭，爰不待其陳述逕行判決。
四、據上論斷，應依刑事訴訟法第四百五十五條之一第三項、第三百七十一條、第三
    百七十三條、第三百六十八條，判決如主文。
中     華     民     國     八十九      年     十      月      十九     日
                                台灣台中地方法院刑事第六庭
                                      審判長法  官   陳賢慧
            法  官   鍾堯航
                                            法  官   黃峻隆
右正本證明與原本無異。
不得上訴。
                                            書記官
中     華     民     國     八十九      年     十      月      二十     日


司法院資訊處製作；財團法人民間司法改革基金會備份。
